最　高　行　政　法　院　裁　定
　　　　　　　　　　　　　　　　　　 96年度裁字第03206號
上　訴　人　國際消防器材有限公司
代　表　人　甲○○
被 上訴 人　財政部臺灣省北區國稅局
代　表　人　陳文宗
上列當事人間因營利事業所得稅事件，上訴人對於中華民國95年
10月12日臺北高等行政法院95年度訴字第1221號判決，提起上訴
，本院裁定如下：
　　主  文
上訴駁回。
上訴審訴訟費用由上訴人負擔。
　　理  由
一、按對於高等行政法院判決之上訴，非以其違背法令為理由，
    不得為之，行政訴訟法第242條定有明文。依同法第243條第
    1項規定，判決不適用法規或適用不當者，為違背法令；而
    判決有同條第2項所列各款情形之一者，為當然違背法令。
    是當事人對於高等行政法院判決上訴，如依行政訴訟法第24
    3條第1項規定，以高等行政法院判決有不適用法規或適用不
    當為理由時，其上訴狀或理由書應有具體之指摘，並揭示該
    法規之條項或其內容；若係成文法以外之法則，應揭示該法
    則之旨趣；倘為司法院解釋或本院之判例，則應揭示該判解
    之字號或其內容。如以行政訴訟法第243條第2項所列各款情
    形為理由時，其上訴狀或理由書，應揭示合於該條項各款之
    事實。上訴狀或理由書如未依此項方法表明，或其所表明者
    與上開法條規定不合時，即難認為已對高等行政法院判決之
    違背法令有具體之指摘，其上訴自難認為合法。本件上訴人
    對於高等行政法院判決上訴，係以：原判決錯誤的將任何「
    附隨義務」均視為「主給付義務」，未依經驗法則（系爭服
    務行業商業慣例均有售後保固之約定）、論理法則、契約本
    旨及民法第148條誠信原則規定，將本件系爭多項業務及所
    有約定事項予以區分為主給付義務與附隨義務，並以主給付
    義務完成日認定為費用確定應給付之日，原判決顯然違背商
    業會計法第10條第2項之規定，認事用法均有違誤等語，為
    其理由。惟核其所陳上述理由，無非係就原審取捨證據、認
    定事實之職權行使，指摘其為不當，且原審判決亦已敘明：
    依上訴人提出之工程名稱為「全日青一、二、三樓至十一樓
    變更使用執照許可案」，由系爭消防工程複委任契約第4條
    、第5條約定，可知上訴人所複委任予翁仲公司之範圍，並
    不侷限於設計、繪製消防設備施工圖，尚包括上開工程申請
    文件之送審、勘驗、協助監造、變更使用執照之送審，乃至
    於簽證等多項業務。再依上訴人與翁仲公司於90年1月31日
    訂立消防工程複委任契約附約，將契約第8條第2款修正為：
    「完成第5條所有約定事項，且非乙方承包；『或甲方送件
    未被業主採用，甲方仍應給付乙方相關酬金』。」亦可見翁
    仲公司所應提出之給付係「完成第5條所有約定事項」。因
    此，縱認上訴人主張施工工程圖均係完成於90年度為真實，
    翁仲公司所受委任之範圍非僅止於此，依契約完工期限均係
    在91年間，而翁仲公司依契約第8條須完成第5條所有約定事
    項，始得請求報酬，是上訴人主張系爭勞務費係90年度應付
    帳款，核與權責發生制所規範之已確定發生之債務有間，原
    處分否准認列系爭酬金3,300,000元為90年度之營業費用，
    核無不合等情甚詳，上訴意旨對於原審依職權所為論斷契約
    之內容及本旨，泛言原判決未依經驗法則、論理法則、契約
    本旨及民法第148條誠信原則規定，顯然違背商業會計法第1
    0條第2項之規定等等，而未具體表明原判決合於不適用法規
    、適用法規不當、或行政訴訟法第243條第2項所列各款之情
    形，難認對該判決之如何違背法令已有具體之指摘。依首揭
    說明，應認其上訴為不合法。
二、據上論結，本件上訴為不合法，依行政訴訟法第249條第1項
    前段、第104條、民事訴訟法第95條、第78條，裁定如主文
    。
中　　華　　民　　國　　96　　年　　11　　月　　29　　日
                    最高行政法院第二庭
                        審判長法官　鄭　淑　貞
                              法官　黃　合　文
                              法官　吳　明　鴻
                              法官　鄭　小　康
                              法官　帥　嘉　寶
以  上  正  本  證  明  與  原  本  無  異
中　　華　　民　　國　　96　　年　　11　　月　　30　　日
　　　　　　　　　　　　　　　書記官　郭　育　玎
